Juan Carlos Largo.

PERFIL PROFESIONAL

Experiencia en frontend, backend, web scraping y automatización. Enfocado en el desarrollo web. He trabajado en diversos proyectos de software, tanto en entornos laborales como personales, lo que me ha permitido adquirir nuevos conocimientos y poner en práctica mis habilidades. Entre mis logros destaca la optimización de procesos en la Universidad Nacional de Colombia a través de soluciones de software, así como la creación de proyectos personales que han tenido un impacto positivo significativo en la comunidad universitaria.

EXPERIENCIA

Universidad Nacional de Colombia, Estudiante Auxiliar.

Enero de 2024 - Actualidad. (Medellín, Colombia)

Responsabilidades

- Diseñar y desarrollar una aplicación web para la Vicedecanatura de la Facultad de Minas, con el objetivo de optimizar el registro y la gestión de prácticas de campo en toda la facultad. Algunas de las funcionalidades incluyen inicio de sesión, gestión de usuarios, bases de datos NoSQL, generación de reportes, automatización de informes y envío de correos.
- Colaborar estrechamente con diferentes áreas de la Vicedecanatura para comprender sus requerimientos específicos y diseñar soluciones adaptadas a sus necesidades mediante la implementación de funcionalidades en la aplicación.

Logros

- Estandarización de datos de prácticas de campo, permitiendo un análisis eficiente y contribuyendo a decisiones informadas, evitando gastos innecesarios y permitiendo identificar posibles mejoras en el ahorro de recursos financieros.
- Reducción significativa del tiempo empleado en los procesos asociados al registro y gestión de prácticas de campo, disminuyendo días de trabajo y mejorando la coordinación entre diferentes áreas, además de una mejora notable de la experiencia general de los usuarios.

Universidad Nacional de Colombia, Estudiante Auxiliar.

Noviembre de 2023 - Diciembre 2023. (Medellín, Colombia)

Responsabilidades

• Identificación y resolución de problemas a través de soluciones con Apps Script y Python para la automatización de tareas repetitivas, enfocadas en incrementar la eficiencia operativa y reducir el trabajo manual.

Logros

- Reducción significativa de la carga de trabajo manual en procesos administrativos internos gracias a la automatización de tareas rutinarias.
- Integración exitosa de diversas herramientas digitales, logrando una mejora en la productividad del equipo y optimizando los flujos de trabajo.

PROYECTOS DESTACADOS

MinasBot. (Ver artículo)

ChatBot de WhatsApp desarrollado en Node.js con el objetivo de automatizar respuestas a preguntas frecuentes, distribuir información y gestionar procesos administrativos. Este proyecto ha mejorado significativamente la atención a los estudiantes y la accesibilidad a la información, haciéndola más rápida y sencilla. Actualmente ha sido usado por miles de estudiantes y también se ha utilizado en eventos estudiantiles a nivel nacional.

Pegaso, Buscador de asignaturas. (Ver proyecto)

Pegaso es una aplicación diseñada para la creación de horarios y enfocada en brindar información esencial con el objetivo de mejorar la experiencia de los estudiantes de la sede Medellín. La aplicación hace el proceso de inscripción de asignaturas y organización de horarios más agradable, rápido y sencillo para los estudiantes. Desarrollada con SvelteKit, SCSS, MongoDB para datos en tiempo real, y emplea múltiples instancias de Puppeteer en Node.js para la extracción y análisis de datos de miles de asignaturas.

ODPI Observatorio.

Contribuí voluntariamente al desarrollo de un sistema de información web que visibiliza el estado de los hechos de violencia contra los pueblos indígenas de Colombia. Este sistema permite el registro, visualización y análisis de datos e información geográfica. Actualmente se emplea para generar informes cualitativos y cuantitativos sobre el estado de los derechos humanos en el contexto de los pueblos indígenas. Construido con HTML, CSS, JavaScript, Firebase y Leaflet.

Plataforma de enseñanza. (Ver proyecto)

En mi tiempo libre me dedico a trabajar en una plataforma educativa diseñada para enseñar a los estudiantes universitarios conceptos de geometría vectorial utilizando un enfoque visual, simplificando conceptos fundamentales y mejorando la comprensión a través de animaciones creadas con Python y Manim. Estoy desarrollando la plataforma con Astro, SCSS y Svelte, ofreciendo lecciones detalladas que combinan videos explicativos y versiones escritas con ejemplos prácticos. Actualmente, el proyecto está en desarrollo.

HABILIDADES

- JavaScript
- Python
- Java
- Golang
- MongoDB
- NodeJs
- Firebase

- Svelte
- Astro
- HTML
- CSS
- SCSS
- Tailwind
- Bootstrap

- Google Apps Scripts
- Git
- GitHub
- GitHub Actions
- SCRUM
- Trabajo en equipo
- Metodologías Ágiles

FORMACIÓN

Ingeniería de Sistemas e Informática, Universidad Nacional de Colombia.

Febrero de 2023 - Actualidad.

Técnico en programación de software, Servicio Nacional de Aprendizaje (SENA).

Febrero de 2020 - Noviembre de 2021.

CURSOS Y CERTIFICACIONES

Google Cloud Computing Fundamentals, Google.

Abril de 2024.

Introduction to Data Science in Python, University of Michigan - Coursera.

Noviembre de 2023.

JavaScript Essentials 2, Cisco Networking Academy

Enero de 2024.

JavaScript Essentials 1, Cisco Networking Academy.

Octubre de 2023.

Fundamentos en Analítica de Datos, Data Science for All by Correlation One.

Diciembre de 2022.

PCAP: Programming Essentials in Python, Cisco Networking Academy.

Agosto de 2022.

EF SET English Certificate 78/100 (C2 Proficient), EF Standard English Test (EF SET).

Junio de 2024.

IDIOMAS

Español (Nativo), Inglés